【裁判字號】    90,台抗,156
【裁判日期】    900419
【裁判案由】    準強盜聲請再審
【裁判全文】
最高法院刑事裁定                                  九十年度台抗字第一五六號
    抗  告  人  甲○○
右抗告人因準強盜案件，不服台灣高等法院中華民國九十年三月二日駁回其聲請再審
之裁定（九十年度聲再字第一○八號），提起抗告，本院裁定如左：
    主  文
抗告駁回。
    理  由
按刑事訴訟法第四百二十條第一項第六款所謂發見確實之新証據，係指該証據當時已
經存在而發現在後，或審判時未經注意之證據，而就證據本身形式上觀察，無須經調
查程序，顯然可認為足以動搖原確定之判決，而足為受判決人有利之判決者而言。本
件抗告人甲○○於原法院聲請再審意旨略以：其因準強盜案件，經原審法院八十七年
度上訴字第四二○二號判處罪刑確定，惟依被害人於偵查中就歹徒之特徵指稱係穿深
色外套，然抗告人於案發時係著「灰色襯衫，毛線背心」，原判決於審理時就此未加
注意，而此項新證據顯然確實足以動搖原確定判決，而應為其無罪之判決，因依刑事
訴訟法第四百二十條第一項第六款之規定聲請再審云云。原裁定以：原確定判決認抗
告人甲○○成立加重準強盜犯行，已詳敘所憑之論據及認定之理由，並對抗告人所辯
各節，如何不足採信，亦於理由內詳予指駁。茲抗告人以被害人所述歹徒之衣著係穿
著「深色外套」，而其於案發時在警局所拍攝之照片係著「灰色襯衫、毛線背心」，
足認其並非被害人所指述之歹徒，而據以提出再審之聲請。然抗告人如何於上揭時地
竊取被害人李幸芬之皮包，並經追捕而將被害人強力推倒等情，業據被害人李幸芬於
警訊、偵查中及原判決法院審理時指述綦詳，且經證人李永進於警訊及偵查時證述明
確，原確定判決並於判決理由敘明：「卷查偵查卷所附被告甲○○之照片，被告身材
瘦高、臉型峻俏且戴有眼鏡，容貌特徵極為明顯，且被害人李幸芬為取回其被竊取之
背包，曾當面與被告拉扯，且被推倒在地，嗣後為取回其被竊物品，復奮力自後追趕
，被告行蹤始終未脫離視線範圍之外，證人李永進見被害人李幸芬呼喊追趕，並騎腳
踏車自後參加追捕直至台北市○○街二十三巷十九弄之死巷處被告已無處可逃，始被
路人報警前來將被告逮捕到案，被告被逮捕之處所地上並有被害人所失竊之贓證物品
，被告手中尚握有廣告紙等物，被害人衡情應無誤認之可能，被害人與被告素無嫌隙
，並無設詞誣陷之必要」等語，並敘明證人李永進於案發六個月後於法院審理時翻異
前詞之證述並不足採為有利於抗告人認定之理由。而查被害人當時與抗告人拉扯時，
所目睹主要應是聲請人之容貌特徵，而非注意抗告人之穿著，至被害人於追趕抗告人
之時，已在日落且視線並非清晰之際，復於匆促間，縱未能確切指述抗告人當時確實
所著衣服之顏色，亦未能即遽認被害人上揭之指述係屬不實，且抗告人據以聲請再審
之上揭理由，既經原判決於理由內詳予敘明被害人應無誤認之可能，自無審判時就該
證據疏未注意之可言，上開抗告人所謂之新證據，並不足以動搖原確定判決，因認抗
告人聲請再審為無理由，依刑事訴訟法第四百三十四條第一項規定，裁定予以駁回，
經核並無不合。抗告意旨，仍執陳詞，指摘原裁定不當，不能認為有理由，應予駁回
。
據上論結，應依刑事訴訟法第四百十二條，裁定如主文。
中      華      民      國     九十     年      四      月     十九     日
                              最高法院刑事第六庭
                                  審判長法官  謝  家  鶴
                                        法官  洪  文  章
                                        法官  花  滿  堂
                                        法官  陳  世  淙
                                        法官  洪  佳  濱
      右正本證明與原本無異
                                              書  記  官
中      華      民      國     九十     年      五      月     十一     日


司法院資訊處製作；財團法人民間司法改革基金會備份。
